臺灣臺中地方法院民事判決　　　　　　　96年度勞訴字第14號
原　　　告　乙○○
被　　　告　臺中縣打樣及剪裁職業工會
法定代理人　甲○○
訴訟代理人　甘大空律師
上列當事人間請求給付薪資等事件，本院於民國96年3月12日言
詞辯論終結，判決如下：
    主      文
原告之訴及其假執行之聲請均駁回。
訴訟費用新臺幣伍仟伍佰壹拾元由原告負擔。
    事實及理由
壹、兩造爭執要旨：
一、原告主張略以：緣原告自民國86年6月起即擔任被告之助理
    幹事，詎被告之代表人甲○○於93年6月28日突要求原告簽
    署「約聘同意書」，因其內容諸多不合理，原告遂於93年7
    月9日告以不能簽署，甲○○即以原告自願離職為由終止兩
    造勞動契約。嗣本院93年度沙勞簡字第10號及94年度沙勞簡
    字第1號確定判決咸認兩造之勞僱關係仍然存在，詎被告仍
    堅拒原告前往上班，且亦未給付薪資。為此提起本訴，(1)依
    民法第487條規定請求被告給付93年12月份至96年1月份25個
    月薪資（扣除原告在他處服勞務所取得之利益每月新臺幣，
    以下同，15000元）共20萬元；(2)因被告不依勞動契約給付
    工作報酬，原告已依勞基法第14條第1項第5款之規定，於95
    年9月20日寄發存證信函催告被告依限給付，否則即以該存
    證信函終止契約，惟被告置之不理，茲再以起訴狀之送達表
    明終止契約之意思，以求明確，並依同條第14條第4項準用
    第17條請求給付按原告年資11年又4分之1月計算之資遣費，
    共25萬8750元等語。並聲明：被告應給付原告506667元，及
    自95年11月1日起至清償日止按年息百分之5計算之利息；並
    願供擔保，請准宣告假執行。
二、被告抗辯略以：原告同時主張薪資及資遣費等兩種不能併
    存的權利，其請求顯然矛盾；又原告在93年12月2日以存證
    信函向被告終止契約，雖未符合勞動基準法規定在知悉被解
    雇之日起30日內為之，然仍生終止契約之法律效果，故雙方
    間自93年12月2日起已沒有僱傭關係，原告即不得請求給付
    薪資。又原告既未於知悉被告非法終止契約30日內表明終止
    契約，自不能請求給付資遣費等語。並聲明：原告之訴駁回
    ；如受不利判決，願供擔保請准宣告免為假執行。
貳、法院之判斷：
一、按僱用人受領勞務遲延者，受僱人無補服勞務之義務，仍得
    請求報酬，並由其報酬額中扣除受僱人因不服勞務所減省之
    費用，或轉向他處服勞務所取得之利益，民法第487條固規
    定甚明。又勞工若原無任意辭去職務之意，僅因雇主非法終
    止勞動契約後，致其無從期待雇主受領其勞務，是在此一情
    形，無待勞工催告雇主受領勞務，仍應認自雇主片面終止勞
    動契約之時起，即應負受領遲延之責，而應依前開規定負有
    給付勞工應得工資之義務。惟若雇主非法終止勞動契約後，
    經法院依確定判決認僱傭關係仍然存在，茍依具體情形，已
    無從認雇主仍繼續拒絕受領其勞務，自仍應由勞工依法履行
    其向雇主提供勞務或為提供勞務準備之義務，始得請求前開
    報酬。
二、查原告前依勞動基準法第11條、第13條但書及同法第16條第
    3項及同法第17條之規定請求被告給付預告工資及資遣費，
    經本院93年11月9日93年度沙勞簡字第10號判決，以被告係
    非法解僱原告、雙方之勞動契約關係仍然存在，因認原告敗
    訴確定。則原告於被告非法終止勞動契約時，因其原無任意
    辭去職務之意，固無待催告雇主受領勞務，即得認雇主應負
    受領遲延之責，而有給付工資之義務。惟遲至本院93年度沙
    勞簡字第10號判決後，兩造勞動契約關係仍然存在業已明確
    ，依前開說明，原告仍有依法向雇主提供勞務或為提供勞務
    準備之義務，始得請求前開報酬。而原告於前開判決確定後
    即於93年12月2日寄發清水南社郵局第115號存證信函表明：
    「台中地方法院九十三年沙勞簡字第10號判決理由中認定明
    確……，貴我雙方之僱傭關係仍然存在。……特以本函向貴
    會表示終止勞動契約之意思表示……」等語，且被告於93
    年12月8日寄發沙鹿郵局第5號存證信函表明：「依台中地方
    法院九十三年度沙勞簡字第10號判決建議，貴我雙方之勞動
    契約關係仍然存在。……爰請台端於文到三日內銷假上班…
    」等語，惟原告仍旋於93年12月9日，以本院94年度沙勞簡
    字第1號，依民法第487條規定請求被告給付93年8至11月薪
    資，另以其業已依93年12月2日存證信函終止勞動契約為由
    ，依勞動基準法第14條第1項第6款、第4項準用同法第17條
    規定請求給付資遣費，此經原告提出前開2件民事判決，並
    經本院依職權調取上開民事卷宗核閱屬實。依此以觀，原告
    於前開判決確定，兩造原勞動契約關係仍然存在業已明確時
    ，並未向被告提供勞務或為提供勞務準備之行為，堪以認定
    ，揆諸前揭說明，其請求被告給付自93年12月起之報酬，即
    無理由。
三、次查原告於95年9月20日寄發清水郵局第477號存證信函，以
    被告並未給付93年12月起之工作報酬，主張依勞動基準法第
    14條第1項第5款之規定，催被告於同年月30日前給付薪資，
    並表示如不給付將依法請求資遣費等情，固據其提出前開存
    證信函為憑。惟本件被告並無給付93年12月份以後薪資之義
    務，已如前述。是以，原告以被告未依勞動契約給付報酬為
    由請求給付資遣費，已無依據。又原告既於93年12月2日寄
    發存證信函，表示終止勞動契約，雖其終止勞動契約之意思
    表示，因已逾30日除斥期間，前經本院94年度沙勞簡字第1
    號駁回其資遣費之請求在案，但兩造間之僱傭契約既未定期
    限，依民法第488條第2項之規定，仍非不得隨時終止，故原
    告於93年12月2日寄發之存證信函，仍發生終止兩造間僱傭
    關係之法律效果。茲原告再於95年9月20日寄發清水郵局第
    477號存證信函，重複為終止勞動契約之意思表示，並請求
    給付資遣費，亦屬無據。
四、綜上所述，原告請求自93年12月起至兩造契約終止之日止之
    薪資，暨於兩造契約終止後請求給付資遣費，均無理由，應
    予駁回。原告受敗訴判決，其假執行之聲請即失所依據，應
    併予駁回。
、訴訟費用負擔之依據：民事訴訟法第78條。
中　　華　　民　　國　　96　　年　　4　　月　　2　　日
                  民事第二庭    法  官  林慧貞
正本係照原本作成。
如對本判決上訴，須於判決送達後20日內向本院提出上訴狀。
中　　華　　民　　國　　96　　年　　4　　月　　2　　日
                                書記官
